【裁判字號】    98,易,702
【裁判日期】    981230
【裁判案由】    違反著作權法
【裁判全文】
臺灣基隆地方法院刑事判決        98年度易字第702號
公  訴  人  臺灣基隆地方法院檢察署檢察官
被      告  乙○○
            丙○○
上列被告因違反著作權法案件，經檢察官提起公訴（98年度偵字
第3476號），本院判決如下：
    主  文
本件公訴不受理。
    理  由
一、本件公訴意旨詳如起訴書（如附件）所載。
二、按告訴乃論之罪，告訴人於第一審言詞辯論終結前得撤回其
    告訴，告訴經撤回者，法院應諭知不受理之判決，並得不經
    言詞辯論為之，刑事訴訟法第238條第1項、第303條第3款、
    第307條分別定有明文。
三、經查，本件被告乙○○、丙○○被訴涉犯著作權法第92條之
    罪，依同法第100條前段之規定，須告訴乃論。而告訴人社
    團法人台灣音樂著作權人聯合總會（法定代理人丁○○）於
    民國98年12月18日具狀撤回告訴，有刑事撤回告訴狀1紙可
    參，揆諸前開法律規定，本件爰不經言詞辯論，逕行諭知不
    受理之判決。
據上論斷，應依刑事訴訟法第303條第3款、第307條，判決如主
文。
中    華    民    國    98    年    12    月    30    日
                  刑事第四庭法  官  何怡穎
如不服本判決應於收受本判決後10日內向本院提出上訴書狀，其
未敘述上訴理由者，並得於提起上訴後10日內向本院補提理由書
狀（均須按他造當事人之人數附繕本。）「切勿逕送上級法院」
中    華    民    國    98    年    12    月    30    日
                            書記官  鄭梅君
附件：
臺灣基隆地方法院檢察署檢察官起訴書
                                      98年度偵字第3476號
    被      告  乙○○  女  72歲（民國○○年○月○○日生）
                        住臺北縣金山鄉○○村○○街29號4
                        樓
                        居基隆市○○區○○路8號1樓
                        身分證統一編號：Ｚ000000000號
                丙○○  女  55歲（民國○○年○○月○日生）
                        住基隆市○○區○○路30號
                        身分證統一編號：Ｚ000000000號
上列被告等因違反著作權法案件，已經偵查終結，認應該提起公
訴，茲將犯罪事實及證據並所犯法條分敘如下：
        犯罪事實
一、乙○○係址設基隆市○○區○○路8號1樓「蘭英小吃店」之
    負責人，與丙○○均明知「風飛沙」、「連杯酒」、「一卡
    皮箱」、「月圓思情」、「一條手巾仔」、「風中的玫瑰」
    、「你是我的兄弟」、「男人情女人心」等八首音樂著作之
    著作財產權，分別為華倫唱片有限公司、張錦華等所有，並
    均委由社團法人臺灣音樂著作權人聯合總會（下稱音樂著作
    權人聯合總會）管理，未經音樂著作權人聯合總會之同意或
    授權，不得擅自公開播放，詎乙○○與丙○○共同意圖營利
    並基於違反著作權法之犯意聯絡，自民國98年5月22日起迄
    同年6月22日止，由丙○○將儲存有上開音樂著作伴唱機1臺
    擺置於乙○○經營「蘭英小吃店」內公眾得出入之場所營業
    ，供不特定人投幣點唱，侵害音樂著作權人聯合總會對上開
    音樂著作之公開演出權，所得再由乙○○、丙○○二人平分
    。嗣於98年6月22日下午3時10分，音樂著作權人聯合總會至
    「蘭英小吃店」消費，點播上開八首歌曲，發現該等歌曲未
    經音樂著作權人聯合總會之同意或授權，遂報警處理而查悉
    上情。
二、案經音樂著作權人聯合總會訴由基隆市警察局第一分局報告
    偵辦。
        證據並所犯法條
一、證據清單
  ┌──┬─────────────┬─────────────┐
  │編號│         證據名稱         │         待證事實         │
  ├──┼─────────────┼─────────────┤
  │ 1  │被告乙○○之供述及證述。  │被告二人未經告訴人授權使用│
  │    │                          │上開歌曲，即由被告丙○○擺│
  │    │                          │放儲存有上開歌曲之伴唱機於│
  │    │                          │被告乙○○經營之上址「蘭英│
  │    │                          │小吃店」內，供不特定客人點│
  │    │                          │唱，所賺得款項則由二人平分│
  ├──┼─────────────┼─────────────┤
  │ 2  │被告丙○○之供述。        │被告丙○○未經告訴人授權，│
  │    │                          │於前揭時、地擺放儲存有上開│
  │    │                          │歌曲之伴唱機於被告乙○○經│
  │    │                          │營之上址「蘭英小吃店」內，│
  │    │                          │供不特定客人點唱。        │
  ├──┼─────────────┼─────────────┤
  │ 3  │證人即告訴代理人甲○○於偵│全部犯罪事實。            │
  │    │查中之證述、告訴代理人朱景│                          │
  │    │祥於警詢之指訴。          │                          │
  ├──┼─────────────┼─────────────┤
  │ 4  │著作權仲介團體設立許可證、│佐證上開「風飛沙」等八首歌│
  │    │經濟部智慧財產局94年6月14 │曲之著作財產權，分別為華倫│
  │    │日函、著作權仲介團體許可證│唱片有限公司、張錦華等所有│
  │    │明書、法人登記證書、臺灣音│，並均委由告訴人音樂著作權│
  │    │樂著作權人聯合總會授權名單│人聯合總會管理之事實。    │
  │    │各1份、財團法人臺灣音樂著 │                          │
  │    │作權人聯合總會音樂著作財產│                          │
  │    │權專屬授權委託管理契約書、│                          │
  │    │音樂著作專屬授權之確認書影│                          │
  │    │本各2份、財團法人臺灣音樂 │                          │
  │    │著作權人聯合總會著作財產權│                          │
  │    │資料表3份。               │                          │
  ├──┼─────────────┼─────────────┤
  │ 5  │伴唱機租賃契約書、蘭英小吃│佐證上開犯罪事實。        │
  │    │店名片、臺灣省基隆市政府營│                          │
  │    │利事業登記證各1份，現場及 │                          │
  │    │伴唱機照片。              │                          │
  └──┴─────────────┴─────────────┘
二、核被告乙○○、丙○○所為，均係涉犯著作權法第92條擅自
    以公開演出方式侵害他人著作財產權之罪嫌。被告二人就上
    開犯嫌，有犯意聯絡及行為分擔，請論以共同正犯。又被告
    二人利用不知情之顧客以公開演出方式侵害告訴人音樂著作
    權人聯合總會享有之音樂著作財產權，為間接正犯。被告二
    人於「蘭英小吃店」內擺設載錄製有前開歌曲之伴唱機供顧
    客點選演唱，核屬營利行為，係在密切接近之一定時間及空
    間內以相同之方式持續、反覆從事，未曾間斷，是其此等以
    公開演出之方式侵害著作財產權之行為，客觀上具有反覆、
    延續實行之特徵，請以集合犯之包括一罪評價之。
三、依刑事訴訟法第251條第1項提起公訴。
    此  致
臺灣基隆地方法院
中    華    民    國    98    年    11    月    30    日
                              檢察官  李  元  銘
本件正本證明與原本無異
中    華    民    國    98    年    12    月    8     日
                              書記官
附錄所犯法條：
著作權法第92條
擅自以公開口述、公開播送、公開上映、公開演出、公開傳輸、
公開展示、改作、編輯、出租之方法侵害他人之著作財產權者，
處 3 年以下有期徒刑、拘役、或科或併科新臺幣 75 萬元以下
罰金。

司法院資訊處製作；財團法人民間司法改革基金會備份。
